臺灣高等法院刑事裁定
111年度聲字第2134號
聲  請  人  臺灣高等檢察署檢察官
受  刑  人
即  被  告  邵秉謙



上列聲請人因受刑人數罪併罰有二裁判以上，聲請定其應執行之
刑（聲請案號：臺灣高等檢察署111年度執聲字第1015號），本
院裁定如下：
    主  文
邵秉謙犯如附表所示各罪所處之刑，應執行有期徒刑貳年拾月。
    理  由
一、聲請意旨略以：受刑人邵秉謙因詐欺等數罪，先後經判決確
    定如附表，應依刑法第53條及第51條第5款之規定，定其應
    執行之刑，爰依刑事訴訟法第477條第1項之規定聲請裁定等
    語。
二、裁判確定前犯數罪者，併合處罰之，而數罪併罰有二以上裁
    判者，應定其應執行之刑，其宣告多數有期徒刑者，於各刑
    中之最長期以上，各刑合併之刑期以下，並其刑期，但不得
    逾30年，刑法第50條第1項前段、第53條、第51條第5款分別
    定有明文。又刑法第50條關於數罪併罰之規定，業於民國10
    2年1月23日修正公布，自同年月25日起施行，將裁判確定前
    犯數罪而有該法條修正後第1項但書所定「得易科罰金之罪
    與不得易科罰金之罪。得易科罰金之罪與不得易服社會勞
    動之罪。得易服社會勞動之罪與不得易科罰金之罪。得易
    服社會勞動之罪與不得易服社會勞動之罪」之情形者，明定
    不得併合處罰，以避免不得易科罰金之罪與得易科罰金之罪
    合併而造成得易科罰金之罪無法單獨易科罰金之結果；此外
    ，復於該法條第2項修正增列「前項但書情形，受刑人請求
    檢察官聲請定應執行刑者，依第51條規定定之」規定，賦予
    受刑人選擇仍按刑法第51條規定以定執行刑之權利。經比較
    新舊法適用結果，自以修正後之規定較有利於受刑人，依刑
    法第2條第1項從舊從輕之規定，應適用較有利於受刑人之修
    正後刑法第50條規定處斷。另數罪併罰中之一罪，依刑法規
    定得易科罰金，若因與不得易科之他罪併合處罰結果而不得
    易科罰金時，原可易科部分所處之刑，自亦無庸為易科折算
    標準之記載（司法院釋字第144號、第679號解釋意旨參照）
    。
三、經查：本件受刑人邵秉謙因犯如附表編號1至6所示之罪，先
    後經判處如附表編號1至6所示之刑，均經分別確定在案，且
    各罪均為裁判確定前所犯，有各該刑事判決書附卷可憑。其
    中受刑人所犯如附表編號1至2之罪所處之刑得易科罰金，附
    表編號3至6罪所處之刑則不得易科罰金，原不得合併定應執
    行刑。然查：受刑人業已請求檢察官就附表各編號所示之罪
    合併聲請定應執行刑，此有「臺灣臺北地方檢察署依102年1
    月23日修正之刑法第50條調查受刑人是否聲請定應執行刑調
    查表」在卷可稽（見本院卷第11頁），另經本院111年6月30
    日函詢受刑人表示意見，經受刑人回覆這兩年深深體會失去
    自由非常痛苦，希望能從輕量刑等語，此有本院函文、陳述
    意見狀附卷可參（見本院卷第111頁、第113頁），合於刑法
    第50條第2項之規定，檢察官就附表所示各編號之罪聲請合
    併定應執行刑，核無不合，應予准許。爰審酌本件內部性及
    外部性界限，及受刑人所犯如附表所示各罪之犯罪類型相近
    、動機、態樣、侵害均為財產法益、行為次數、各行為之時
    間間隔、及前定應執行刑所給予之折扣等情狀，復就其所犯
    之罪整體評價其應受非難及矯治之程度，並兼衡刑罰經濟與
    公平、比例等原則(附表編號1、2、6前經本院以110年度聲
    字第2024號裁定應執行有期徒刑1年6月；附表編號3至5前經
    判處應執行有期徒刑1年10月，以上二應執行刑期總和為有
    期徒刑3年4月），爰定其應執行之刑如主文所示。至受刑人
    所犯如附表編號1至2之罪，原雖得易科罰金，惟因與不得易
    科罰金之如附表編號3至6之罪併合處罰結果而不得易科罰金
    時，即無庸為易科罰金之記載。
據上論斷，應依刑事訴訟法第477條第1項，刑法第53條、第51條
第5款、第50條第1項但書、第2項，裁定如主文。
中　　華　　民　　國　　111 　年　　7 　　月　　8 　　日
                  刑事第二十庭  審判長法　官  張紹省
　　　　　　　　　　　　　　　　　　　法　官  吳祚丞
　　　　　　　　　　　　　　　　　　　法　官  蕭世昌
以上正本證明與原本無異。
如不服本裁定，應於收受送達後5日內向本院提出抗告狀。
                                      書記官　吳建甫
中　　華　　民　　國　　111 　年　　7 　　月　　8 　　日
附表：受刑人邵秉謙定應執行刑案件一覽表
編      號  1 2 3 罪      名  詐欺 詐欺 詐欺 宣  告  刑  有期徒刑6月，如易科罰金，以新臺幣壹仟元折算壹日。 有期徒刑6月，如易科罰金，以新臺幣壹仟元折算壹日。 有期徒刑1年(8罪) 犯 罪 日 期  108.5.22-108.5.23(2次) 108.5.21 108.5.29 偵查機關案號  嘉義地檢108年度偵字第4254號 苗栗地檢108年度偵字第4364號 臺中地檢108年度偵字第16351號 最後 事實審 法院 嘉義地院 苗栗地院 臺中地院  案號 108年度金訴字 第124號 109年度訴緝字 第16號 109年度金訴字 第245號  判決日期 108.12.12 109.9.30 109.12.29 確定 判決 法院 嘉義地院 苗栗地院 臺中地院  案號 108年度金訴字 第124號 109年度訴緝字 第16號 109年度金訴字 第245號  判決確定日期 109.1.30 109.12.1 110.2.24 是否為得易科罰金之案件  是 是 否 備       註  嘉義地檢109年度執緝字第405號 苗栗地檢109年度執字第3883號 臺中地檢110年度執字第8713號   編號1、2、6經高院定應執行有期徒刑1年6月（110年執更字第991號）  編號3-5經臺中地院定應執行有期徒刑1年10月 

編      號  4 5 6 罪      名  詐欺 詐欺 詐欺 宣  告  刑  有期徒刑1年2月 有期徒刑1年1月 有期徒刑1年2月 犯 罪 日 期  108.5.29 108.5.29 108.12.30 偵查機關案號  臺中地檢108年度偵字第16351號 臺中地檢108年度偵字第16351號 臺北地檢109年度偵字第6045號 最後 事實審 法院 臺中地院 臺中地院 臺灣高院  案號 109年度金訴字 第245號 109年度金訴字 第245號 109年度上訴字 第4491號  判決日期 109.12.29 109.12.29 110.2.9 確定 判決 法院 臺中地院 臺中地院 臺灣高院  案號 109年度金訴字 第245號 109年度金訴字 第245號 109年度上訴字 第4491號  判決確定日期 110.2.24 110.2.24 110.3.16 是否為得易科罰金之案件  否 否 否 備       註  臺中地檢110年度執字第8713號 臺中地檢110年度執字第8713號 臺北地檢110年度執字第1592號   編號3-5經臺中地院定應執行有期徒刑1年10月  編號1、2、6經高院定應執行有期徒刑1年6月